【裁判字號】    95,訴,71
【裁判日期】    950223
【裁判案由】    毒品危害防制條例
【裁判全文】
臺灣桃園地方法院刑事判決                95年度訴字第71號
公  訴  人  臺灣桃園地方法院檢察署檢察官
被      告  甲○○
上列被告因違反毒品危害防制條例案件，經檢察官提起公訴（94
年度毒偵字第6084號），本院裁定進行簡式審判程序，判決如下
：
    主  文
甲○○施用第一級毒品，累犯，處有期徒刑捌月。扣案之注射針
筒壹支沒收。
    事  實
一、甲○○前於民國92年間，因搶奪案件，經本院於93年4 月12
    日以92年度訴字第886 號判處有期徒刑8 月，於93年5 月14
    日確定；復於92年間因竊盜案件，經本院於93年1 月13日以
    93年度簡字第13號判處有期徒刑6 月，如易科罰金，以300
    元折算1 日，於93年2 月23日確定；上開2 案件經本院於93
    年7 月29日以93年度聲字第1851號裁定應執行有期徒刑1 年
    確定，並於94年6 月16日經縮刑期滿執行完畢。其又曾因施
    用毒品案件，經本院於91年6 月18日，以91年度毒聲字第17
    31號裁定送觀察勒戒後，認有繼續施用毒品之傾向，再經臺
    灣桃園地方法院檢察署檢察官聲請本院於91年12月12日，以
    91年度毒聲字第3586號裁定送強制戒治，嗣於92年5 月6 日
    ，經本院以92年毒聲字第1414號裁定停止戒治並付保護管束
    ，惟其後經臺灣桃園地方法院檢察署檢察官聲請本院於92年
    10月14日，以92年度毒聲字第3139號裁定撤銷停止戒治，而
    於93年9 月20日經戒治期滿，於93年9 月21日執行完畢出所
    。詎甲○○猶不知惕勵，竟基於施用第一級毒品之犯意，於
    94年11月2 日20時許，在其友人位於桃園縣中壢市某處之住
    處，以使用其所有之注射針筒注射之方式，施用第一級毒品
    海洛因1 次。嗣於94年11月2 日21時許，為警在桃園縣中壢
    市○○○路與華勛街口查獲，並扣得其所有供施用第一級毒
    品之注射針筒1 支。
二、案經桃園縣政府警察局中壢分局報告臺灣桃園地方法院檢察
    署檢察官偵查起訴。
    理  由
一、本件經檢察官提起公訴，被告甲○○於準備程序中就被訴事
    實為有罪之陳述，經受命法官告知簡式審判程序之旨，並聽
    取公訴人及被告之意見後，由合議庭裁定進行簡式審判程序
    ，合先敘明。
二、訊據被告甲○○對於上揭時、地，其施用第一級毒品海洛因
    1 次之事實坦承不諱，又經將被告為警查獲後於94年11月2
    日22時許採集之尿液送驗結果，亦呈嗎啡陽性反應，有台灣
    尖端先進生技醫藥股份有限公司於94年11月28日出具之濫用
    藥物檢驗報告1 紙附卷可稽（附於偵查卷第46頁），此外，
    復有被告所有，供其施用第一級毒品之注射針筒1 支扣案為
    憑，是認被告上開任意性自白，應與事實相符，堪以採信。
    綜上，本件事證明確，被告上揭犯行足可認定，應依法論科
    。
三、核被告甲○○所為，係犯毒品危害防制條例第10條第1 項之
    施用第一級毒品罪。被告非法持有第一級毒品海洛因，進而
    施用，其持有之低度行為應被施用之高度行為所吸收，不另
    論其非法持有第一級毒品之罪。查被告前有如事實欄所載之
    犯罪科刑執行情形，有刑案資料查註紀錄表、臺灣高等法院
    被告前案紀錄表各1 份在卷可參，被告於前案執行完畢後5
    年內再犯本件有期徒刑以上之施用第一級毒品罪，為累犯，
    應依法加重其刑。次查，被告曾因施用毒品案件，經本院於
    91年6 月18日，以91年度毒聲字第1731號裁定送觀察勒戒後
    ，認有繼續施用毒品之傾向，再經臺灣桃園地方法院檢察署
    檢察官聲請本院於91年12月12日，以91年度毒聲字第3586號
    裁定送強制戒治，嗣於92年5 月6 日，經本院以92年毒聲字
    第1414號裁定停止戒治並付保護管束，惟其後經臺灣桃園地
    方法院檢察署檢察官聲請本院於92年10月14日，以92年度毒
    聲字第3139號裁定撤銷停止戒治，而於93年9 月20日經戒治
    期滿，於93年9 月21日執行完畢出所，有上開被告前案紀錄
    表及刑案資料查註紀錄表附卷為憑，其於前次強制戒治執行
    完畢釋放後，5 年內再犯毒品危害防制條例第10條第1 項之
    罪，是依同條例第23條第2 項之規定，應予依法追訴。爰審
    酌被告前經強制戒治期滿，仍不知悔改、警惕，猶繼續施用
    毒品，本不宜寬貸，及其施用之期間、次數、素行，惟此乃
    自戕行為及被告犯後已坦承悔悟等一切情狀，量處如主文所
    示之刑。
四、末查，扣案之注射針筒1 支，係被告所有，供其施用第一級
    毒品所用之物，業據被告供承在卷，應依刑法第38條第1項
    第2 款規定宣告沒收之，併此敘明。
據上論斷，應依刑事訴訟法第273 條之1 第1 項、第299 條第1
項前段，毒品危害防制條例第10條第1 項，刑法第11條前段、第
47條、第38條第1 項第2 款，判決如主文。
本案經檢察官張啟聰到庭執行職務。
中    華    民    國    95    年    2     月    23    日
                        刑事第十二庭  法  官  王  美  玲
以上正本證明與原本無異。
如不服本判決，應於判決送達後10日內向本院提出上訴狀 (應附
繕本)， 上訴於臺灣高等法院。
                                      書記官  張  子  涵
中    華    民    國    95    年    2     月    23    日
附錄本案論罪科刑法條：
毒品危害防制條例第10條第1 項
施用第一級毒品者，處六月以上五年以下有期徒刑。


司法院資訊處製作；財團法人民間司法改革基金會備份。
